臺灣高等法院高雄分院刑事判決　　　　　　　　　九十一年度上訴字第一一八八號
　　上　訴　人　台灣高雄地方法院檢察署檢察官
　　上　訴　人
　　即　被　告　乙○○
右上訴人等因被告偽造文書等案件，不服臺灣高雄地方法院九十年度訴緝字第一五六
號中華民國九十一年六月六日第一審判決（起訴案號：臺灣高雄地方法院檢察署九十
年度偵字第三四六號；併辦案號：同署八十九年度偵字第一八０九四號、台灣澎湖地
方法院檢察署九十年偵字第一六五號、台灣板橋地方法院檢察署九十年度偵字第二０
０七七號，提起上訴（併辦案號：台灣高雄地方法院檢察署九十一年度偵字第一二七
五八號），本院判決如左：
      主  文
原判決撤銷。
乙○○共同常業詐欺，累犯，處有期徒刑貳年肆月。
附表一之二所示編號一至十四、附表二之二所示編號一至二、附表三之三所示編號一
至十二、附表四之二所示編號一、附表五之二等信用卡消費簽帳單上偽造之「林正南
」、「丁○○」、「陳文斌」、「癸○○」、「李光國」、「陳政治」、「謝國正」
、「張創欽」、「張輝雄」、「樂凱康」之署押，附表一之一編號一、三至五、附表
二之一編號一至六、附表三之一、附表四之一、附表五之一等偽造之信用卡、附表一
之三所示編號十之偽造ＶＩＳＡ卡半成品捌張，附表一之三編號十一所示之簽帳單玖
張（即附表一之二編號四、七至十四部分所示之扣案簽帳單部分），均沒收。
    事  實
一、乙○○曾於民國（下同）八十六年間因妨害風化案件，經臺灣高雄地方法院判處
    有期徒刑五月確定，於同年十二月三十一日執行完畢，仍不知悔改。因當時失業
    ，與農順亨（成年人，業經本院判處有期徒刑八月確定）二人，均明知綽號「小
    么」之不詳姓名成年男子所持有之信用卡均屬偽造，竟共同意圖不法之所有，基
    於行使偽造信用卡、行使偽造私文書之概括犯意及常業詐欺之犯意聯絡，於八十
    九年八月初（起訴書誤載為七月中旬），在高雄市○○區○○路之百翔遊藝場，
    以每張新台幣（下同）二萬元之價格，向有犯意聯絡之「小么」取得附表一之一
    編號一、三至五所示之偽造信用卡四張，及已換貼不詳姓名年籍男子照片而變造
    完成之「丁○○」國民身份證、真正之「陳文斌」國民身分證共二張，準備供日
    後盜刷信用卡時核對身分不時之需（惟其後均未實際行使；又「小么」於同年月
    九日晚間，另交付附表一之一編號二所示之信用卡，及變造之「樂凱康」國民身
    分證各一張予農順亨，並稱會交待特定之人前來索取）。農順亨即於附表一之一
    編號一、五所示之信用卡背面持卡人簽名欄內，分別偽簽「林正南」署名，乙○
    ○則於附表一之一編號三之信用卡背面持卡人簽名欄內偽簽「陳文斌」署名而偽
    造該準私文書，足以生損害於各該真正持卡人及發卡銀行對信用卡管理之正確性
    。繼之連續於如附表一之二所示之時、地，分持附表一之一編號三、五偽造信用
    卡盜刷消費，並分別偽簽「林正南」、「丁○○」、「陳文斌」之署名（均一式
    二枚）於各筆簽帳單（均一式二聯）上（均詳如附表一之二所示），而偽造該紙
    屬於私文書性質之簽帳單後，持以行使交付於各該商店店員，致店員誤以為真正
    持卡人消費而將前開盜刷物品交付予乙○○、農順亨二人（詐得金額詳見附表一
    之二所載），足生損害於「林正南」、「丁○○」、「陳文斌」、真正持卡人及
    發卡銀行對信用卡管理之正確性。乙○○、農順亨二人再將盜刷詐購所得物品，
    以五折價格折賣予「小么」，除其中部分款項扣抵先前購買偽造信用卡之價款外
    ，餘款則由其二人朋分花用。嗣於八十九年八月十日下午三時十分許，為警於高
    雄市○○區○○路與學源街口臨檢盤查，當場查獲，並扣得如附表一之一及附表
    一之三所示之物。（其中附表一之一編號一、三至五所示信用卡四張，附表一之
    三編號十所示之信用卡半成品八張，為其所有且供犯罪所用或預備之物，附表一
    之三編號十一所示之簽帳單九張，為其所有，且因犯罪所得之物）。
二、乙○○基於同前行使偽造信用卡、行使偽造私文書之概括犯意及常業詐欺之犯意
    ，再以普卡每張三千元、金卡每張七千元之價格，與有犯意聯絡之綽號小么者（
    即九十年度偵字第三四六號起訴書所載綽號「小妖」）購買如附表二之一所示六
    張偽造信用卡，小么另交付已換貼相片變造之「癸○○」身分證一張予乙○○，
    準備配合盜刷時核對身分使用。乙○○收受上開偽造信用卡後，即在如附表二之
    一所示編號一、三、五之三張偽造信用卡背面，接續偽簽「癸○○」之署名，表
    彰持卡人為癸○○而偽造該準私文書，足以生損害於癸○○、真正持卡人及發卡
    銀行對信用卡管理之正確性，旋連續於：(1)八十九年十二月二十三日下午一時三
    十二分（起訴書誤載為同日下午一時二十八分），在高雄縣岡山鎮○○○路三六
    三號「康鄰超市」，持如附表二之一所示編號一之偽造信用卡盜刷購買而行使之
    ，並在簽帳單上偽簽「癸○○」署押，偽造該簽帳單私文書後行使交還予店員，
    使店員誤認係真正持卡人刷卡消費，而將乙○○所盜刷之物品交付之，總計詐得
    價值二千八百五十元之財物（七星牌洋煙二條及月桂冠清酒三罐）；(2)同日下午
    二時四十分許，在高雄縣路竹鄉○○路之「易達五金大賣場」，亦以同一手法盜
    刷行使上開偽造信用卡，欲詐購七星牌洋煙五條、威士忌及ＸＯ洋酒各一瓶等物
    ，並已偽簽「癸○○」署押而偽造該簽帳單私文書持以行使交還店員，復提示變
    造之「癸○○」身分證予店員核對而行使，均已足生損害於癸○○、真正持卡人
    及發卡銀行對信用卡管理之正確性，惟遭店員發覺有異識破，報警而當場查獲，
    始未能詐財得逞。並在其身上扣得如附表二之一所示偽造信用卡六張及變造「癸
    ○○」身分證一張。
三、乙○○復夥同與其有犯意聯絡之陳榮彰、張創欽、孫聖富、羅順義等五人，自九
    十年一月間起，在高雄市文化中心附近，由乙○○、陳榮彰二人以每張信用卡三
    千至九千元不等之價格，分別向有犯意聯絡之「小么」及真實姓名不詳綽號「凱
    仔」之成年男子陸續購入如附表三之一所示偽造信用卡共計二十七張，「凱仔」
    另交付經變造之「李光國」身分證一張予陳榮彰，以便配合盜刷使用，再推由陳
    榮彰、孫聖富、羅順義三人持卡盜刷，陳榮彰等人於取得偽卡後，分別在如附表
    三之一所示偽造信用卡背面持卡人姓名欄偽簽「李光國」、「康育政」、「陳政
    治」、「謝國正」、「林國宏」等署押而偽造該準私文書，旋共同基於不法所有
    之概括犯意及常業詐欺犯意聯絡，連續於如附表三之二所示時、地及方式，盜刷
    行使偽造信用卡，並分別偽簽「李光國」、「陳政治」、「謝國正」署名於各筆
    簽帳單上偽造該私文書簽帳單（各筆盜刷金額詳見附表三之三），持以行使交還
    店員，陳榮彰並行使前開變造之「李光國」身分證予店員供矇混查驗，致各該特
    約商店人員均陷於錯誤，如數交付如附表三之二所示之財物，均足生損害於李光
    國、陳政治、謝國正及真正持卡人與發卡銀行對信用卡管理之正確性。嗣於九十
    年三月二十八日下午三時許，為警在澎湖縣馬公市○○路二十九號前查獲，並扣
    得附表三之一所示之二十七張偽造信用卡、附表三之二編號二至七所示盜刷詐得
    之財物及變造「李光國」身分證一張。
四、乙○○復與陳榮彰、張創欽共同基於同前行使偽造信用卡、行使偽造私文書之概
    括犯意及常業詐欺之犯意，夥同與其等有犯意聯絡之黃羿章，四人共同基於不法
    所有意圖，於九十年十一月間，由乙○○循前述方式及代價，向有犯意聯絡之「
    小么」取得附表四之一偽造信用卡十張，小么另交予配合盜刷使用之經變造「張
    輝雄」身分證一張及「王來圓」身分證一張（有否變造無法判定），並在前揭編
    號三、六、八、十之偽造信用卡背面偽簽「王來圓」、「張輝雄」署押，偽造該
    準私文書以利盜刷使用，繼之於九十年十一月二十八日下午三時許，在桃園市○
    ○路一一九號之強棒電子專賣店，由乙○○持附表四之一所示編號八之偽造信用
    卡盜刷行使，並偽簽「張輝雄」於簽帳單上，偽造該簽帳單私文書並持以行使交
    還店員，乙○○復提示變造之「張輝雄」身分證予店員而行使之配合盜刷，致該
    店店員陷於錯誤，交付諾基亞牌八三一０型號行動電話一支（價值一萬四千三百
    十七元）予乙○○，渠等因之詐財得逞，惟旋於同日下午三時許，在台北縣樹林
    市○○路○段二十三號前，為警據報查獲，扣得附表四之一偽造信用卡十張、上
    開盜刷所得之行動電話一支及變造之「張輝雄」身分證及「王來圓」身分證。
五、乙○○復與農順亨基於同前行使偽造信用卡、行使偽造私文書之概括犯意及常業
    詐欺之犯意聯絡，向有犯意聯絡之綽號「小么」之不詳姓名年籍之男子購買如附
    表五之一偽造之信用卡，並分別由乙○○在附表五之一編號一、三之偽造信用卡
    背面偽造「陳文斌」之署押，由農順亨在附表五之一編號二之偽造信用卡背面偽
    造「樂凱康」之署押，偽造該等準私文書以利盜刷使用，嗣分別由乙○○、農順
    亨於附表五之二之時間、地點向該所示之特約商店，偽簽帳單並持以行使而共同
    詐得如該附表所示之財物得逞。乙○○並恃詐欺所得財物維生，以之為業。
六、案經高雄市政府警察局刑警大隊移送、高雄縣警察局湖內分局報請台灣高雄地方
    法院檢察署檢察官偵查起訴及臺灣澎湖地方法院檢察署、臺灣板橋地方法院檢察
    署檢察官移送併案審理。
    理  由
一、關於事實認定部分：
    右揭事實一，事實二，事實三、事實四及事實五部分等分別與農順亨、陳榮彰、
    張創欽、羅順義、孫聖富、黃羿章等人盜刷偽造信用卡等犯罪事實，業據被告乙
    ○○於本院調查及審理中坦承不諱，核與共犯農順亨、陳榮彰、張創欽、羅順義
    、孫聖富、黃羿章等人於警偵訊時供述，及證人辰○○、辛○○、寅○○、己○
    ○、卯○○、壬○○、張中愛、被害人丁○○（事實一）、證人申○○、丑○○
    、被害人癸○○（事實二）、證人呂振宇、易欣怡、歐惠雯、陳水清、陳寶雄、
    曾啟榮、劉悅蘭（事實三）、證人蔡明衛（事實四）於警訊中所證述情節均相符
    ，復有前揭如附表一之一編號一及三至五、附表二之一、附表三之一、附表四之
    一所示之偽造信用卡共四十七張，及該「丁○○」、「陳文斌」、「王來圓」、
    「癸○○」、「李光國」、「張輝雄」國民身分證六張扣案可資佐證。而扣案之
    身分證經送鑑定結果，認「丁○○」、「張輝雄」、「癸○○」、「李光國」係
    經變造者，「陳文斌」係真正，「王來圓」部分無法判定，此有內政部警政署刑
    事警察局鑑驗通知書四紙附卷足憑；而扣案之四十七張信用卡皆屬偽造之信用卡
    ，亦有財團法人聯合信用卡處理中心覆函及美商花旗銀行股份有限公司台北分行
    函存卷可按；並有如附表一之二、附表二之二、附表三之三、附表四之二及附表
    五之二所示之各該筆簽帳單附卷可稽，復有如附表一之三被告等盜刷所得財物扣
    案可資佐憑，足徵被告上開自白與事實相符，堪可採憑。事證明確，被告上開意
    圖供行使之用而收受偽造信用卡、行使偽造信用卡、行使變造身分證特種文書及
    行使偽造私文書、常業詐欺等犯行，均堪予認定。
二、關於論罪科刑部分
（一）按在信用卡背面簽名，係表彰持卡人身分，且於使用時供特約商店核對身分用
      ，非單純之偽造署押，而屬刑法第二百二十條第一項所稱之「在物品上之文字
      ，足以為表示其用意之證明」，應係準私文書；次按，在信用卡消費之簽帳單
      上簽名後交還特約商店，係表示持卡人確認簽帳單上記載之交易標的及金額，
      向發卡銀行請求撥付消費款項予特約商店之意，是該簽帳單含有收據及請款單
      之性質，係屬刑法第二百十條之私文書，合先敘明。又苟非信用卡之申請者，
      即非真正持卡人，故無權利在該信用卡背面簽名欄及簽帳單簽名，以表彰真正
      持卡人之權利，故縱未偽簽他人署押而僅以本人名義簽名，亦不失為偽造該信
      用卡準私文書（背面簽名欄）或簽帳單私文書。
（二）次按中華民國刑法已於九十年六月十八日修正增訂第二百零一條之一第二項關
      於行使偽造信用卡提高處罰刑度之特別規定，並於同年六月二十日公布施行，
      是被告前揭連續行為終了之日（九十年十一月二十八日），既在刑法修正施行
      之後，則關於被告行使偽造信用卡之犯行部分，均應從其行為時之新修正刑法
      第二百零一條之一第二項規定予以論處，無庸比較新舊法，亦先此敘明。
（三）再按刑法上所謂常業犯，係指反覆以同種類之行為目的之社會活動之職業性犯
      罪而言，只須有賴某種職業為業之意思，而有反覆以同種類行為為目的之社會
      活動之事實表現於外即足，不以藉犯罪為唯一生存者為必要，亦不問其犯罪所
      得之多寡（最高法院八十二年度台上字第二０七一號、八十五年台上字五一０
      號判例參照）。查被告於本院審理時已自承：因當時沒有工作，始夥同陳榮彰
      等人共同盜刷偽造信用卡等語，足認被告等確有反覆盜刷偽造信用卡以詐財之
      外顯行為，並恃該詐財所得維生無訛，應係以此為常業。公訴人漏未斟酌及此
      ，認被告僅係涉犯連續詐欺取財罪，尚有未當，惟起訴之基本事實相同，本院
      自得予以審究，並變更起訴法條。
（四）核被告所為，其在偽造之信用卡背面持卡人簽名處，偽簽署押後，持向特約商
      店盜刷消費所為，係犯刑法第二百零一條之一第二項行使偽造信用卡罪及第二
      百十六條、第二百二十條第一項、第二百十條行使偽造準私文書罪（至其在附
      表一之一編號一所示之信用卡背面偽造林正南署押行為；在附表二之一編號三
      、五所示之信用卡背面偽造癸○○署押；在附表三之一編號三、十、十五、十
      七、二十、廿二、廿三、廿五所示之信用卡背面偽造林國宏、康育政、李光國
      、張創欽、謝國正、陳政治之署押行為；在附表四之一編號三、六、十所示之
      信用卡背面偽造「張輝雄」、「王來圓」署押之行為，均係偽造準私文書，因
      未行使，故僅係犯刑法第二百二十條第一項、第二百十條之罪，併此敘明）。
      又被告在信用卡特約商店盜刷詐購貨物，並在簽帳單上偽簽署押後，並交還特
      約商店以行使，並致特約商店陷於錯誤而交付財物之行為，係犯刑法第二百十
      六條、第二百十條之行使偽造私文書罪及同法第三百四十條之常業詐欺罪。又
      被告就提示變造之身分證而行使之行為，係犯刑法第二百十六條、二百十二條
      之行使變造特種文書罪。另被告於偽造信用卡簽名欄、消費簽帳單上分別偽造
      署名之行為，均屬偽造準私文書或私文書之部分行為；又被告上開偽造後持以
  行使，其偽造之低度行為應為行使之高度行為所吸收；及被告意圖供行使之用
      收受偽卡後進而行使，收受之低度行為為其後行使之高度行為所吸收，均不另
      論罪。就附表一部分，被告與農順亨及綽號「小么」之成年男子三人間；就附
      表二部分，被告與綽號「小么」之成年男子二人間；就附表三部分，被告與陳
      榮彰、張創欽、孫聖富，羅順義及綽號「小么」、「凱仔」之成年人間；就附
      表四部分，被告與張創欽、陳榮彰、黃羿章及綽號「小么」之成年男子間；就
      附表五部分，被告與農順亨及綽號「小么」之成年人間，均有犯意聯絡及行為
      分擔，為共同正犯。又被告先後多次行使偽造信用卡、多次行使偽造準私文書
      （在信用卡背面簽名部分）、多次行使偽造私文書（簽帳單）及多次行使變造
      特種文書（身分證）等犯行，均時間緊接，均犯罪構成要件相同，顯均係基於
      概括犯意反覆為之，均應依連續犯規定各論以一罪（行使偽造私文書、準私文
      書應論以行使偽造私文書），並均加重其刑。被告所犯上開連續行使偽造信用
      卡、行使偽造私文書、行使變造特種文書與常業詐欺罪，有方法結果之牽連關
      係，為牽連犯，應依刑法第五十五條規定，從一重之常業詐欺罪處斷。
（五）又起訴書事實欄並未詳細記載被告持偽卡盜刷之犯罪時間及地點，僅泛言「連
      續在高雄市、高雄縣等地商家」，本院依其證據及理由欄述及「帳單十五張」
      判斷，因該帳單為被告為警查獲時起出之證物（警卷第三十至三十一頁），經
      核對扣案之簽帳單結果，認定其起訴範圍應為如附表一之二編號四、七至十四
      部分，其餘部分雖未於起訴事實欄中及，但該未起訴部分，與起訴部分具有
      連續犯及牽連犯之裁判上一罪關係（行使偽造信用卡、行使變造特種文書及行
      使私文書部分），或實質上一罪之關係（常業詐欺部分），本院自得就該未起
      訴部分一併審理，併此敘明。
（六）末查被告曾於八十六年間因妨害風化案件，經臺灣高雄地方法院判處有期徒刑
      五月確定，於同年十二月三十一日執行完畢等情，有臺灣高等法院被告全國前
      案紀錄表一紙在卷可按，其於前案執行完畢五年內再犯本件有期徒刑以上之罪
      ，為累犯，應依刑法第四十七條之規定加重其刑，並依法遞加之。
三、原審論處被告罪刑，固非無見。惟查，原審未及就被告右揭事實五部分之犯行，
    予以併案審理，尚有未洽，檢察官上訴意旨執此而指摘原判決不當，為有理由，
    被告上訴意旨徒以原審量刑過重而指摘原判決不當，雖不足取，仍應將原判決撤
    銷改判。審酌被告之素行，其連續購買偽造信用卡盜刷消費，損害他人財產法益
    甚鉅，惡性非輕，及其事後坦承犯行等一切情狀，量處如主文第二項所示之刑。
    被告於附表一之二所示十四筆信用卡消費簽帳單上偽造之「林正南」、「丁○○
    」、「陳文斌」署押；於附表二之二所示二筆簽帳單上偽造之「癸○○」署押；
    於附表三之三所示十二筆簽帳單上偽造之「李光國」、「謝國正」、「陳政治」
    、「張創欽」署押；於附表四之二所示簽帳單上偽造之「張輝雄」署押（各偽造
    署押枚數詳如各該附表之「偽簽署名及應沒收枚數欄」所載，電子式簽帳單二枚
    、手刷式簽帳單三枚），均應依刑法第二百十九條規定宣告沒收。再扣案之附表
    一之一所示編號一、三至五、附表二之一所示編號一至六、附表三之一編號一至
    二十七、附表四之一及附表五之一等所示之偽造信用卡共計四十七張，依刑法第
    二百零五條規定宣告沒收。附表一之三編號十之偽造ＶＩＳＡ卡半成品八張，均
    係被告等或共犯綽號「小么」、「凱仔」者所有，為供本件犯罪所用或預備供犯
    罪所用之物，爰依刑法第三十八條第一項第二款規定宣告沒收。附表一之三編號
    十一所示之簽帳單九張【即附表一之二編號四、七至十四部分所示之簽帳單（收
    執聯部分）】，則為被告所有，並係因犯罪所得之物，爰依刑法第三十八條第一
    項第三款規定宣告沒收（此部分其上偽造之署押則連同簽帳單沒收，故不另為沒
    收之宣告）；另其餘如附表二之二、附表三之三、附表四之二及附表五之二等所
    示各筆簽帳單之收執聯部分，雖亦為被告因犯罪所得之物，惟未據扣案，為免日
    後執行困難，爰不予宣告沒收（其上偽造之署押無積極證據證明已滅失，仍應依
    刑法第二百十九條之規定宣告沒收，詳如前述）。再被告等於扣案之附表一之一
    所示編號一、三、五偽造信用卡背面簽名欄內偽造之「林正南」、「陳文斌」署
    押；於附表二之一編號一、三、五偽造信用卡背面簽名欄內偽造之「癸○○」署
    押；於附表三之一所示編號三、九、十、十四、十五、十六、十七、二十至廿七
    分別偽造之「康育政」、「林國宏」、「李光國」、「謝國正」、「陳政治」、
    「張創欽」等署押；於附表四之一所示編號三、六、八、十偽造信用卡背面簽名
    欄分別偽造之「張輝雄」、「王來圓」署押，因該等偽造信用卡已整張宣告沒收
    ，如前所述，爰不另諭知沒收之宣告；又扣案偽造之樂凱康名義之信用卡及國民
    身分證各一張，因係「小么」交由被告轉交他人，且與本件犯罪無關；而丁○○
    、陳文斌、癸○○、李光國、張輝雄及王來圓等國民身分證均非被告或共同正犯
    所有，依法均不得宣告沒收。至扣案附表一之三編號二及編號四至九之物，及附
    表三之四編號一至十八、事實欄四所示之諾基亞牌手機一支，乃被告等行詐所得
    之物，均為被害人所有，應予發還被害人等，爰均不予宣告沒收，附此敘明。
四、公訴意旨另以：(一)被告另有持附表一之一編號一、四所示之信用卡於八十九年七
    月底起至各特約商店消費云云，惟附表一之一編號一所示信用卡並無遭盜刷之事
    實，有亞太商業銀行九十年三月二日（九０）亞卡字第００五號可參（本院九十
    年度訴字第三八七號影宗第二十頁）；又附表一之一編號四所示之信用卡雖有遭
    盜刷之情形，但其簽帳單上所偽簽之姓名係「孫清源」、「林永祿」，有簽帳單
    三張在卷可參（原審卷第六十至六二頁），與被告等均以前述林正南、丁○○或
    陳文斌之名義盜刷情形不同；再者，本張信用卡之背面持卡人簽名處，係屬空白
    ，業經本院勘驗屬實（九十年度上訴字第一六五三號卷第三五頁），審酌信用卡
    持有人必須在信用卡背面持卡人簽名處簽名後，始得於特約商店消費，此乃信用
    卡消費之必行程序；因此，該信用卡既未經簽名，自無持以消費之可能，公訴人
    此部分所認尚有未洽。(二)公訴人以共同被告農順亨另持附表一之一編號二所示之
    信用卡至附表一之四所示之特約商店消費而詐購財物，被告與之有犯意聯絡及行
    為分擔，應為共犯云云（起訴書事實欄並未詳細記載被告此部分之犯罪時間及地
    點，本院依其證據及理由欄敘及「帳單十五張」，此正為被告等為警查獲時出之
    證物，故認起訴範圍為如附表一之四所示），係以共同被告農順亨之自白為據。
    惟共同被告之自白不得作為有罪判決之唯一依據，仍應調查其他必要之證據，以
    察其是否與事實相符，刑事訴訟法第一百五十六條第二項定有明文。共同被告農
    順亨嗣於上訴審審理時，否認有持該信用卡至特約商店消費情形，辯稱：「小么
    」交付前開信用卡給伊時，該信用卡持卡人簽名處即已簽妥「樂凱康」之姓名，
    「小么」當時係要求伊轉交給他人，並稱會和該人聯絡向伊索取，惟伊在交付前
    即為警察查獲，其在警、偵訊及本院原審之自白並非事實等語。經查：該信用卡
    曾遭人於八十九年八月七日下午，持至高雄縣鳳山市○○路一二二號大阪精品百
    貨消費，業經證人即該店職員辰○○在警訊中陳述明確（警卷第十頁），並有簽
    帳單一紙可參（警卷第三一頁），但辰○○在警訊中指認被告及農順亨時，並未
    指認該筆消費係被告或農順亨所為（僅指認附表一之二編號十二部分，係被告所
    為）；前開信用卡又於八十九年八月九日下午，經人持至高雄縣岡山鎮○○○路
    六十二之十三號金宜資訊有限公司消費，則經證人即該店職員庚○○在警訊中陳
    述明確（警卷第十一頁），並有簽帳單一張可參（警卷第三十頁），但庚○○在
    警訊中指認被告及農順亨時，則明確表示非被告或農順亨所為，並陳述前往消費
    之人之特徵；前開信用卡又於八十九年八月九日下午，經人持至高雄縣岡山鎮○
    ○路九十四號大阪精品百貨岡山店消費，亦經證人即該店職員戊○○在警訊中陳
    述明確（警卷第十四頁），並有簽帳單一張可參（警卷第三十一頁），但戊○○
    在警訊中指認被告及農順亨時，則明確表示非被告或農順亨所為，並陳述前往消
    費之人之特徵；因前開證人均指述被告或農順亨並非冒樂凱康之名前往消費之人
    ，故查無積極證據足資證明被告與共同被告農順亨有何公訴意旨所認此部分之犯
    行；(三)公訴人以被告於如附表一之二、一之四所示之時、地消費時，尚有持變造
    之之林正男、樂凱康、陳文斌之國民身分證行使云云；惟共同被告農順亨已否認
    其事，辯稱：渠等並未行使前開身分證等語。經查：扣案之陳文斌身分證係屬真
    正，業如前述，則被告縱有行使，並不生行使變造或偽造國民身分證之問題；又
    被告並未持樂凱康之信用卡在附表一之四所示之時、地盜刷，已如前述，從而其
    顯未有行使變造樂凱康身分證之必要，又變造之丁○○國民身分證，亦無他人指
    認被告等有行使之行為，此外，復查無其他任何積極之證據，足認被告有上述(一)
    、(二)、(三)犯行，本應為無罪之諭知，因公訴意旨認此部分與前揭論罪部分，有牽
    連犯或連續犯之裁判上一罪關係，爰不另為無罪之諭知。
五、台灣板橋地方法院檢察署移送原審併案意旨另謂：被告乙○○與陳榮彰、張創欽
    等人前揭多次共同行使盜刷偽造信用卡等犯行，亦涉有組織犯罪條例之犯行云云
    。惟查，原審以：按該條例第二條所謂之「犯罪組織」，係指三人以上，有內部
    管理結構，以犯罪為宗旨或以其成員從事犯罪活動，具有集團性、常習性及脅迫
    性或暴力性之組織；又該條所稱之「內部管理結構」，即有上下屬從關係之謂，
    亦即組織內部有主持人或首領與幫眾層級之分，具階級領導服從關係（卷附法務
    部八七法檢二字第０一二０四０號函示意見參照）。質之被告乙○○，堅決否認
    有何此部分組織犯罪條例之犯行，辯稱：伊與陳榮彰係朋友關係，其他人係陳榮
    彰介紹的，因當時伊等均失業，始一同盜刷，並無主從關係等語（本院九十一年
    五月二十三日審判筆錄），參以共同被告陳榮彰於警訊時亦供稱：羅順義是張創
    欽介紹認識，平時不聯絡等情（板橋地檢併案卷第二次警訊筆錄），此與犯罪組
    織需具嚴密之控管系統及上下階級領導關係等差異甚大，此外，本院復查無其他
    積極證據足資證明被告等彼此間，確有共組具有上下屬從關係之犯罪組織，自難
    僅憑渠等共同連續盜刷偽造信用卡多次之犯行，遽予推論被告所為亦違犯上開組
    織犯罪條例，此部分既未據提起公訴，自應退由檢察官另為適法之處理為由，諭
    知退回檢察官卓處，則此部分本院即無審酌之餘地。
據上論結，應依刑事訴訟法第三百六十九條第一項前段、第三百六十四條、第二百九
十九條第一項前段、第三百條，刑法第二十八條、第二百零一條之一第二項前段、第
二百十六條、第二百二十條第一項、第二百十條、第二百十二條、第三百四十條、第
五十五條、第四十七條、第二百零五條、第二百十九條、第三十八條第一項第二款、
第三款，罰金罰鍰提高標準條例第一條前段，判決如主文。
本案經檢察官張金塗到庭執行職務。
中    華    民    國     九十一     年       九       月      二十五    日
                              臺灣高等法院高雄分院刑事第一庭
                                  審判長法官  曾永宗
                                        法官  郭玫利
                                        法官  邱永貴
右正本證明與原本無異。
如不服本判決應於收受本判決後十日內向本院提出上訴書狀，其未述上訴理由者，
並得於提起上訴後十日內向本院補提理由書狀（均須按他造當事人之人數附繕本)「
切勿逕送上級法院」。
                                      書記官  梁雅華
中    華    民    國     九十一     年       九       月      二十七    日
【附錄本判決論罪科刑法條】
刑法第二百零一條之一第二項：
  行使前項偽造、變造之信用卡、金融卡、儲值卡或其他相類作為簽帳、提款、轉帳
  或支付工具之電磁紀錄物，或意圖供行使之用，而收受或交付於人者，處五年以下
  有期徒刑，得併科三萬元以下罰金。
刑法第二百十六條：
  行使第二百十條至第二百十五條之文書者，依偽造、變造文書或登載不實事項或使
  登載不實事項之規定處斷。
刑法第二百二十條第一項：
  在紙上或物品上之文字、符號、圖畫、照像，依習慣或特約，足以為表示其用意之
  證明者，關於本章及本章以外各罪，以文書論。
刑法第二百十條：
  偽造、變造私文書，足以生損害於公眾或他人者，處五年以下有期徒刑。
刑法第二百十二條：
  偽造、變造護照、旅券、免許證、特許證及關於品行、能力服務或其他相類之證書
  、介紹書，足以生損害於公眾或他人者，處一年以下有期徒刑、拘役或三百元以下
  罰金。
刑法第三百三十九條第一項、第三項：
  意圖為自己或第三人不法之所有，以詐術使人將本人或第三人之物交付者，處五年
  以下有期徒刑、拘役或科或併科一千元以下罰金。
  前二項之未遂犯罰之。
中華民國刑法第三百四十條：
  以第三百三十九條之罪為常業者，處一年以上七年以下有期徒刑，得併科五萬元以
  下罰金。
【 附表一之一】
┌──┬───────────┬───────┬───────┐
│編號│外  觀  銀  行  暨    │實際發卡銀行  │背面所簽署押  │
│    │信  用  卡  卡  號    │及持卡人      │              │
├──┼───────────┼───────┼───────┤
│ 一 │華僑商業銀行          │亞太商業銀行  │林正南        │
│    │0000000000000000      │莊南城        │              │
├──┼───────────┼───────┼───────┤
│ 二 │荷蘭銀行              │富邦商業銀行  │樂凱康        │
│    │0000000000000000      │黃炳輝        │              │
├──┼───────────┼───────┼───────┤
│ 三 │中國信託商業銀行      │中國信託商銀  │陳文斌        │
│    │0000000000000000      │ 李國聰       │              │
├──┼───────────┼───────┼───────┤
│ 四 │中國信託商業銀行      │中國信託商銀  │空白          │
│    │0000000000000000      │ 曾美玉       │              │
├──┼───────────┼───────┼───────┤
│ 五 │遠東國際商業銀行      │安泰商業銀行  │林正南        │
│    │0000000000000000      │吳國華        │              │
└──┴───────────┴───────┴───────┘
【附表一之二】
一、信用卡號：0000000000000000部分
┌──┬────┬──────────┬────────┬───────┐
│編號│盜刷日期│  特  約  商  店    │盜  刷  金  額  │偽簽署名及    │
│    │（八十九│                    │（單位：新台幣  │應沒收枚數    │
│    │年）    │                    │  ＼元）        │              │
├──┼────┼──────────┼────────┼───────┤
│一  │八月七日│奇蒙子精品百貨      │      一一九０  │陳文斌  二枚  │
├──┼────┼──────────┼────────┼───────┤
│二  │八月七日│正日運動百貨超商    │      一二００  │陳文斌  二枚  │
├──┼────┼──────────┼────────┼───────┤
│三  │八月八日│奇蒙子精品百貨      │      二四六五  │陳文斌  二枚  │
├──┼────┼──────────┼────────┼───────┤
│四  │八月九日│大阪生活倉庫        │      二九七０  │林正南  一枚  │
├──┼────┼──────────┼────────┼───────┤
│五  │八月九日│東京小城中正店      │      二六五七  │林正南  二枚  │
└──┴────┴──────────┴────────┴───────┘
二、信用卡號：0000000000000000部分
┌──┬────┬──────────┬────────┬───────┐
│編號│盜刷日期│  特  約  商  店    │盜  刷  金  額  │偽簽署名及    │
│    │（八十九│                    │（單位：新台幣  │應沒收枚數    │
│    │年）    │                    │  ＼元）        │              │
├──┼────┼──────────┼────────┼───────┤
│六  │八月七日│信孚體育用品        │      五三００  │林正南  二枚  │
├──┼────┼──────────┼────────┼───────┤
│七  │八月八日│生活藥局            │      六０００  │丁○○  一枚  │
├──┼────┼──────────┼────────┼───────┤
│八  │八月八日│百視達國際公司七賢店│      一五二九  │丁○○  一枚  │
├──┼────┼──────────┼────────┼───────┤
│九  │八月八日│強笙音響中心        │    一六０００  │丁○○  一枚  │
├──┼────┼──────────┼────────┼───────┤
│十  │八月八日│惠羅皮鞋服飾店      │      三五００  │丁○○  一枚  │
├──┼────┼──────────┼────────┼───────┤
│十一│八月九日│大阪生活倉庫        │    一三九三七  │陳文斌  一枚  │
├──┼────┼──────────┼────────┼───────┤
│十二│八月九日│大阪生活倉庫        │    一五三九０  │陳文斌  一枚  │
├──┼────┼──────────┼────────┼───────┤
│十三│八月九日│傑恩特股份有限公司  │    一七二七０  │陳文斌  一枚  │
├──┼────┼──────────┼────────┼───────┤
│十四│八月九日│奇蒙子精品百貨      │       六九七０ │陳文斌  一枚  │
└──┴────┴──────────┴────────┴───────┘
☆一、二盜刷總金額                     共計新台幣九萬六千三百七十八元
【附表一之三】
┌──┬────────────┬─────────┬────────┐
│編號│  物  品  名  稱        │  數  量          │  備  註        │
├──┼────────────┼─────────┼────────┤
│一  │護貝機                  │            一台  │                │
├──┼────────────┼─────────┼────────┤
│二  │威爾鋼藥錠              │            三盒  │                │
├──┼────────────┼─────────┼────────┤
│三  │黑色皮匣                │            五個  │                │
├──┼────────────┼─────────┼────────┤
│四  │ＳＰＳΠ第二代防震系統  │            一個  │                │
├──┼────────────┼─────────┼────────┤
│五  │ＩＢＭ硬碟器            │            一個  │                │
├──┼────────────┼─────────┼────────┤
│六  │ＰＲＯＣＥＳＳＯＲ      │            一個  │                │
├──┼────────────┼─────────┼────────┤
│七  │電腦記憶體一二八ＭＢ    │            一盒  │                │
├──┼────────────┼─────────┼────────┤
│八  │喬崴國際西門子ＰＣ一三三│            一盒  │                │
├──┼────────────┼─────────┼────────┤
│九  │ＳＯＮＹ影音光碟機      │            一部  │                │
├──┼────────────┼─────────┼────────┤
│十  │ＶＩＳＡ卡半成品        │            八張  │                │
├──┼────────────┼─────────┼────────┤
│  │簽帳單                  │            九張  │即附表一之二編號│
│    │                        │                  │四、七至十四所示│
│    │                        │                  │部分            │
├──┼────────────┼─────────┼────────┤
│十二  │偽造信用卡（中國信託商銀│            五張  │                │
│    │、遠東、荷蘭、華僑）    │                  │                │
├──┼────────────┼─────────┼────────┤
│十三  │身份證（丁○○、樂凱康、│            三張  │                │
│    │陳文斌）                │                  │                │
└──┴────────────┴─────────┴────────┘
【附表一之四】
 信用卡號：0000000000000000部分
┌──┬────┬──────────┬────────┬───────┐
│編號│盜刷日期│   特  約  商  店   │ 盜  刷  金  額 │ 偽 簽 署 名  │
│    │（八十九│                    │（單位：新台幣  │              │
│    │年）    │                    │  ＼元）        │              │
├──┼────┼──────────┼────────┼───────┤
│一  │八、九  │金宜資訊有限公司    │      九四００  │ 樂凱康       │
├──┼────┼──────────┼────────┼───────┤
│二  │八、九  │大阪生活倉庫        │    一三二三０  │ 樂凱康       │
├──┼────┼──────────┼────────┼───────┤
│三  │八、九  │奇蒙子精品百貨      │    一一三００  │ 樂凱康       │
├──┼────┼──────────┼────────┼───────┤
│四  │八、九  │大阪生活倉庫        │    一七五二八  │ 樂凱康       │
├──┼────┼──────────┼────────┼───────┤
│五  │八、九  │大阪生活倉庫        │      五六七０  │ 樂凱康       │
├──┼────┼──────────┼────────┼───────┤
│六  │八、九  │里生銀樓            │    一四九００  │ 樂凱康       │
└──┴────┴──────────┴────────┴───────┘
【附表二之一】
 ┌──┬───────────┬──────┬─────┬──────┐
 │編號│ 外  觀  銀  行  暨   │實際發卡銀行│  真  正  │背面偽簽    │
 │    │ 信  用  卡  卡  號   │            │  持卡人  │署押        │
 ├──┼───────────┼──────┼─────┼──────┤
 │ 一 │荷蘭銀行              │台北銀行    │甲○○    │癸○○      │
 │    │0000000000000000      │            │          │            │
 ├──┼───────────┼──────┼─────┼──────┤
 │ 二 │台北銀行              │台北商銀    │子○○    │蔡元祥      │
 │    │0000000000000000      │            │          │            │
 ├──┼───────────┼──────┼─────┼──────┤
 │ 三 │台北銀行              │台北銀行    │丙○○    │癸○○      │
 │    │0000000000000000      │            │          │            │
 ├──┼───────────┼──────┼─────┼──────┤
 │ 四 │玉山銀行              │玉山銀行    │未○○    │蔡元祥      │
 │    │0000000000000000      │   │          │            │
 ├──┼───────────┼──────┼─────┼──────┤
 │ 五 │玉山銀行              │玉山銀行    │午○○    │癸○○      │
 │    │0000000000000000      │            │          │            │
 ├──┼───────────┼──────┼─────┼──────┤
 │ 六 │玉山銀行              │遠東商銀    │巳○○    │廖建寧      │
 │    │0000000000000000      │            │          │            │
 └──┴───────────┴──────┴─────┴──────┘
【附表二之二】
信用卡：0000000000000000號（即上揭附表編號一）
┌──┬──────┬──────────┬───────┬──────┐
│編號│  盜刷日期  │  特  約  商  店    │盜  刷  金  額│偽簽署名及  │
│    │            │                    │（單位：新台幣│應沒收枚數  │
│    │            │                    │  ＼元）      │（簽單型式）│
├──┼──────┼──────────┼───────┼──────┤
│一│八十九年十二│康鄰超市            │      二八五０│癸○○  二枚│
│    │月二十三日下│                    │              │（電子式）  │
│    │午一時三十二│                    │              │            │
│    │分許        │                    │              │            │
├──┼──────┼──────────┼───────┼──────┤
│二  │八十九年十二│易達綜合百貨路竹店  │      六六三０│癸○○  二枚│
│    │月二十三日下│                    │              │（電子式）  │
│    │午二時四十分│                    │              │            │
│    │許          │                    │              │            │
└──┴──────┴──────────┴───────┴──────┘
【附表三之一】
┌─┬──────┬──────────┬─────┬───────┐
│編│ 銀  行     │    卡          號  │持  用  人│背面偽簽署押  │
│號│            │                    │          │              │
├─┼──────┼──────────┼─────┼───────┤
│一│玉山銀行    │0000 0000 0000 0000 │  陳榮彰  │空白          │
├─┼──────┼──────────┼─────┼───────┤
│二│富邦銀行    │0000 0000 0000 0000 │  陳榮彰  │空白          │
├─┼──────┼──────────┼─────┼───────┤
│三│大眾商業銀行│0000 0000 0000 0000 │  陳榮彰  │林國宏        │
├─┼──────┼──────────┼─────┼───────┤
│四│新竹國際銀行│0000 0000 0000 0000 │  陳榮彰  │空白          │
├─┼──────┼──────────┼─────┼───────┤
│五│慶眾銀行    │0000 0000 0000 0000 │  陳榮彰  │空白          │
├─┼──────┼──────────┼─────┼───────┤
│六│愛的世界    │0000 0000 0000 0000 │  陳榮彰  │空白          │
├─┼──────┼──────────┼─────┼───────┤
│七│匯通銀行    │0000 0000 0000 0000 │  陳榮彰  │空白          │
├─┼──────┼──────────┼─────┼───────┤
│八│匯通銀行    │0000 0000 0000 0000 │  陳榮彰  │空白          │
├─┼──────┼──────────┼─────┼───────┤
│九│匯通銀行    │0000 0000 0000 0000 │  陳榮彰  │李光國        │
├─┼──────┼──────────┼─────┼───────┤
│十│匯通銀行    │0000 0000 0000 0000 │  陳榮彰  │康育政        │
├─┼──────┼──────────┼─────┼───────┤
│十│匯通銀行    │0000 0000 0000 0000 │  陳榮彰  │空白          │
│一│            │                    │          │              │
├─┼──────┼──────────┼─────┼───────┤
│十│匯通銀行    │0000 0000 0000 0000 │  陳榮彰  │空白          │
│二│            │                    │          │              │
├─┼──────┼──────────┼─────┼───────┤
│十│台北銀行    │0000 0000 0000 0000 │  陳榮彰  │空白          │
│三│            │                    │          │              │
├─┼──────┼──────────┼─────┼───────┤
│十│台北銀行    │0000 0000 0000 0000 │  陳榮彰  │李光國        │
│四│            │                    │          │              │
├─┼──────┼──────────┼─────┼───────┤
│十│台北國際商銀│0000 0000 0000 0000 │  陳榮彰  │康育政        │
│五│            │                    │          │              │
├─┼──────┼──────────┼─────┼───────┤
│十│台北國際商銀│0000 0000 0000 0000 │  陳榮彰  │李光國        │
│六│            │                    │          │              │
├─┼──────┼──────────┼─────┼───────┤
│十│台北國際商銀│0000 0000 0000 0000 │  陳榮彰  │李光國        │
│七│            │                    │          │              │
├─┼──────┼──────────┼─────┼───────┤
│十│慶豐銀行    │0000 0000 0000 0000 │  陳榮彰  │空白          │
│八│    │                    │          │              │
├─┼──────┼──────────┼─────┼───────┤
│十│American    │0000 0000 0000 0000 │  陳榮彰  │空白          │
│九│ntermational│                    │          │              │
├─┼──────┼──────────┼─────┼───────┤
│二│中華電信    │0000 0000 0000 0000 │  張創欽  │張創欽        │
│十│            │                    │          │              │
├─┼──────┼──────────┼─────┼───────┤
│廿│聯邦銀行    │0000 0000 0000 0000 │  張創欽  │張創欽        │
│一│            │                    │          │              │
├─┼──────┼──────────┼─────┼───────┤
│廿│匯通銀行    │0000 0000 0000 0000 │  張創欽  │張創欽        │
│二│            │                    │          │              │
├─┼──────┼──────────┼─────┼───────┤
│廿│富邦銀行    │0000 00000000 0000 │  羅順義  │謝國正        │
│三│            │                    │          │              │
├─┼──────┼──────────┼─────┼───────┤
│廿│陽信商業銀行│0000 0000 0000 0000 │  羅順義  │謝國正        │
│四│            │                    │          │              │
├─┼──────┼──────────┼─────┼───────┤
│廿│新光三越    │0000 0000 0000 0000 │  孫聖富  │陳政治        │
│五│            │                    │          │              │
├─┼──────┼──────────┼─────┼───────┤
│廿│匯通銀行    │0000 0000 0000 0000 │  孫聖富  │陳政治        │
│六│            │                    │          │              │
├─┼──────┼──────────┼─────┼───────┤
│廿│匯通銀行    │0000 0000 0000 0000 │  孫聖富  │陳政治        │
│七│            │                    │          │              │
└─┴──────┴──────────┴─────┴───────┘
【附表三之二】
┌────────────────────────────────────────────────────────┐
│乙○○、陳榮彰、張創欽、孫聖富及羅順義等五人盜刷集團犯罪一覽表                                                  │
├─┬─────┬─────┬───┬───────────┬───┬────────┬─────┬───────┤
│編│          │          │盜  刷│                      │      │ 犯  罪  所  得 │贓物  使用│              │
│  │ 行為時間 │ 行為地點 │      │犯    罪      行    為│被害人│                │  (追回)  │備          註│
│號│          │          │行為人│                      │      │ 財 產 及 價 值 │情      形│              │
├─┼─────┼─────┼───┼───────────┼───┼────────┼─────┼───────┤
│１│九十年三月│高雄縣鳳山│陳榮彰│由陳榮彰持偽造之信用卡│呂振宇│先鋒牌ＣＤ音響一│已交由林佳│1.由陳榮彰及張│
│  │二十七日十│市○○路﹁│（起訴│ (已丟棄、待查) 購買Ｃ│      │台 (值新台幣一萬│慶處理，所│  創欽二人入內│
│  │三時許    │三百六十度│書誤載│Ｄ音響及先鋒牌ＤＶＤ各│      │六千五百元)     │得款項朋分│  購物，其餘三│
│  │          │汽車百貨行│為張創│一台。                │      │                │花用。    │  人則在店外接│
│  │          │﹂        │欽亦有│                      │      │                │          │  應。        │
│  │          │          │盜刷）│                      │      │                │          │2.陳榮彰於簽帳│
│  │          │          │      │                      │      │                │          │  單上簽署李光│
│  │          │          │      │                      │      │                │          │  國。        │
│  │          │          │      │                      │      │                │          │              │
│  │          │          │      │                      │      │                │          │              │
├─┼─────┼─────┼───┼───────────┼───┼────────┼─────┼───────┤
│２│九十年三月│澎湖縣馬公│孫聖富│由孫嫌持偽造之匯通銀行│易欣怡│襯衫四件（價值新│全數追回  │1.由孫聖富、羅│
│  │二十八日十│市○○路二│羅順義│信用卡 (卡號：五四三三│      │台幣壹仟捌佰貳拾│          │  順義二人入內│
│  │二時三十六│十號 (馬桶│      │00000000000│      │元整）          │          │  購物，其餘三│
│  │分及三十八│洋行)     │      │二）購買襯杉二件價值新│      │                │          │  人則在外接應│
│  │分        │          │      │台幣玖佰捌拾元，另由羅│      │                │          │  。          │
│  │          │          │      │嫌持偽造之洋信商銀信用│      │                │          │2.孫嫌於簽帳單│
│  │          │          │      │卡（卡號：四五七九五二│      │                │          │  中簽署陳政治│
│  │          │          │      │0000000000）│      │      │          │  ，另羅嫌於簽│
│  │          │          │      │購買襯衫二件價值新台幣│      │                │          │  帳單中簽署謝│
│  │          │          │      │捌佰肆拾元得逞。      │      │                │          │  國正。      │
├─┼─────┼─────┼───┼───────────┼───┼────────┼─────┼───────┤
│３│九十年三月│澎湖縣馬公│陳榮彰│由陳榮彰持偽造之台北國│歐惠雯│皮包乙個、襯衫二│同右      │1.由陳榮彰、張│
│  │十二日十二│市○○路三│張創欽│際商銀（卡號：四五六三│      │件（價值新台幣肆│          │  創欽二人入內│
│  │時三十八分│十五號（愛│孫聖富│00000000000│      │仟零陸拾元整）  │          │  購物，其餘三│
│  │          │德恩服飾店│羅順義│）購買皮包乙個價值新台│      │                │          │  人則在店外接│
│  │          │）        │      │幣壹仟佰捌拾元另由張│      │                │          │  應。        │
│  │          │          │      │創欽持偽造之聯邦銀行信│      │                │          │2.陳嫌於簽帳單│
│  │          │          │      │用卡（卡號：五四０八０│      │                │          │  上簽署李光國│
│  │          │          │      │00000000000│      │                │          │  ，另張嫌於簽│
│  │          │          │      │）購襯衫二件價值新台幣│      │                │          │  署本人姓名。│
│  │          │          │      │貳仟陸佰捌拾元整得逞。│      │                │          │              │
├─┼─────┼─────┼───┼───────────┼───┼────────┼─────┼───────┤
│４│九十年三月│澎湖縣馬公│陳榮彰│陳嫌等四人一同進入購物│陳水清│行動電話乙具（價│全數追回  │1.由乙○○在外│
│  │二十八日十│市○○路二│張創欽│並由陳嫌持偽造之台北國│      │值新台幣壹萬貳仟│          │  接應，其餘四│
│  │二時五十分│十六號（百│孫聖富│際商銀（卡號：四五六三│      │陸佰元整）      │          │  人則入內購物│
││          │家流通電子│羅順義│00000000000│      │                │          │  。          │
│  │          │通訊行）  │      │）購買行動電話摩托羅拉│      │                │          │2.陳嫌於簽帳單│
│  │          │          │      │八０八八乙支價值新台幣│      │                │          │  中簽署李光國│
│  │          │          │      │壹萬貳仟陸佰元整得逞。│      │                │          │  。          │
├─┼─────┼─────┼───┼───────────┼───┼────────┼─────┼───────┤
│５│九十年三月│澎湖縣馬公│陳榮彰│由陳嫌與孫嫌進入購物，│陳寶雄│ＤＶＤ乙台（新台│同右      │1.由陳榮彰、孫│
│  │二十八日十│市○○路四│孫聖富│並由陳嫌持偽造之台北國│      │幣壹萬壹佰佰│          │  聖富二人入內│
│  │三時二十八│十四號（宏│      │際商銀信用卡（卡號：四│      │拾元整）        │          │  購物，其餘三│
│  │分        │笙電器行）│      │00000000000│      │  │          │  人則在店外接│
│  │          │          │      │七０九）購得先鋒牌ＤＶ│      │                │          │  應。        │
│  │          │          │      │Ｄ乙台得逞。          │      │                │          │2.陳嫌於簽帳單│
│  │          │          │      │                      │      │                │          │  中簽署李光國│
│  │          │          │      │                      │      │                │          │  。          │
├─┼─────┼─────┼───┼───────────┼───┼────────┼─────┼───────┤
│６│九十年三月│澎湖縣馬公│陳榮彰│先由陳嫌與孫嫌二人先行│曾啟榮│金項鍊乙條、金戒│同右      │1.由乙○○在外│
│  │二十八日十│市○○街二│張創欽│進入購物，並陳嫌分別持│      │指乙只及金手鍊三│          │  接應，其餘四│
│  │四許      │十八號（金│孫聖富│偽造匯通銀行信用卡（卡│      │條（價值新台幣伍│          │  人則入內購物│
│  │          │暉銀樓）  │羅順義│號0000000000│      │萬貳仟捌佰元整）│          │  。          │
│  │          │          │      │三六０一０九）購買貓眼│      │                │          │2.陳嫌於簽帳單│
│  │          │          │      │金戒（重約六錢六分九厘│      │                │          │  中簽署李光國│
│  │          │          │      │）及金手鍊（七錢五分七│      │                │          │  ，另張嫌於簽│
│  │          │          │      │厘）價值新台幣壹萬柒仟│      │                │          │  署本人姓名。│
│  │          │          │      │貳佰元及持偽造台北銀行│      │                │          │              │
│  │          │          │      │信用卡（卡號：四五七九│      │                │          │              │
│  │          │          │      │00000000000│      │                │          │              │
│  │          │          │      │四）購買金項鍊（一兩五│      │                │          │              │
│  │        │          │      │錢二分）價值新台幣壹萬│      │                │          │              │
│  │          │          │      │捌仟元，再由張嫌持偽造│      │                │          │              │
│  │          │          │      │之聯邦銀行信用卡（卡號│      │                │          │              │
│  │          │          │      │：0000000000│      │                │          │              │
│  │          │          │      │五三一００）購買金手鍊│      │                │          │              │
│  │          │          │      │二條（重分別為八錢七分│      │                │          │              │
│  │          │          │      │及六錢一厘）價值新台幣│      │                │          │              │
│  │          │          │      │壹萬柒仟陸佰元得逞。  │      │                │          │              │
├─┼─────┼─────┼───┼───────────┼───┼────────┼─────┼───────┤
│７│九十年三月│澎湖縣馬公│陳榮彰│由孫嫌持偽造之匯通銀行│劉悅蘭│化妝品乙批（價值│扣得化妝品│1.由陳榮彰、孫│
│  │二十八日十│市○○路五│孫聖富│信用卡（卡號四五六三一│      │新台幣貳萬陸仟貳│ＳＫII乙批│  聖富二人入內│
│  │四時三十九│十七號（生│      │00000000000│      │佰捌拾元整）    │（含ＳＫII│  購物，其餘三│
│  │分及十四時│活時尚流行│      │）及陳嫌持偽造之台北銀│      │                │皮包三個）│  人則在店外接│
│  │四十五分  │館）      │      │行信用卡（卡號：四五七│      │                │          │  應。        │
│  │          │          │      │00000000000│      │                │          │2.孫嫌於簽帳單│
│  │          │          │      │０四）分別盜刷購物新台│      │                │          │  中簽署陳政治│
│  │          │          │      │幣壹萬壹仟肆佰拾元整│      │                │          │  另陳榮彰於簽│
│  │          │          │      │及壹萬肆仟捌佰伍拾元得│      │                │          │  帳單中簽署李│
│  │          │          │      │逞。                  │      │                │          │  光國。      │
└─┴─────┴─────┴───┴───────────┴───┴────────┴─────┴───────┘
【附表三之三】
┌──┬────┬──────────┬────────┬───────┬────────┬────────┐
│編號│盜刷日期│  特  約  商  店    │盜  刷  金  額  │盜刷行為人    │使用偽造信用卡  │偽簽署名及      │
│    │（九十年│                    │（新台幣／元）  │              │（以附表三之三  │應沒收枚數      │
│    │三月）  │                    │                │              │  所示編號表示）│暨簽單型式      │
├──┼────┼──────────┼────────┼───────┼────────┼────────┤
│一  │二十七日│高雄縣鳳山市        │一六五００      │陳榮彰        │已丟棄          │李光國   二枚   │
│    │        │三百六十度汽車百貨  │                │              │                │（電子式）      │
├──┼────┼──────────┼────────┼───────┼────────┼────────┤
│二  │二十八日│澎湖縣馬公市        │九八０          │孫聖富        │編號二十六      │陳政治   二枚   │
│    │        │馬桶洋行            │                │              │                │（電子式）      │
├──┼────┼──────────┼────────┼───────┼────────┼────────┤
│三  │二十八日│澎湖縣馬公市        │八四０          │羅順義        │編號二十四      │謝國正   二枚   │
│    │        │馬桶洋行            │                │              │                │（電子式）      │
├──┼────┼──────────┼────────┼───────┼────────┼────────┤
│四  │十二日  │澎湖縣馬公市        │一三八０        │陳榮彰        │編號十六        │李光國   二枚   │
│    │        │愛得恩服飾店        │        │              │                │（電子式）      │
├──┼────┼──────────┼────────┼───────┼────────┼────────┤
│五  │十二日  │澎湖縣馬公市        │二六八０        │張創欽        │編號廿一        │張創欽   二枚   │
│    │        │愛得恩服飾店        │                │              │                │（電子式）      │
├──┼────┼──────────┼────────┼───────┼────────┼────────┤
│六  │二十八日│澎湖縣馬公市        │一二六００      │陳榮彰        │編號十六        │李光國   二枚   │
│    │        │百家流通電子通訊行  │                │              │                │（電子式）      │
├──┼────┼──────────┼────────┼───────┼────────┼────────┤
│七  │二十八日│澎湖縣馬公市        │一一三三０      │陳榮彰        │編號十六        │李光國   二枚   │
│    │        │宏笙電器行          │                │        │                │（電子式）      │
├──┼────┼──────────┼────────┼───────┼────────┼────────┤
│八  │二十八日│澎湖縣馬公市        │一七二００      │陳榮彰        │編號九          │李光國   三枚   │
│    │        │金暉銀樓            │                │              │                │（手刷式）      │
├──┼────┼──────────┼────────┼───────┼────────┼────────┤
│九  │二十八日│澎湖縣馬公市        │一八０００      │陳榮彰        │編號十四        │李光國   三枚   │
│    │        │金暉銀樓            │                │              │                │（手刷式）      │
├──┼────┼──────────┼────────┼───────┼────────┼────────┤
│十  │二十八日│澎湖縣馬公市        │一七六００      │張創欽        │編號廿一        │張創欽   三枚   │
│    │        │金暉銀樓            │                │              │          │（手刷式）      │
├──┼────┼──────────┼────────┼───────┼────────┼────────┤
│十一│二十八日│澎湖縣馬公市        │一四八五０      │陳榮彰        │編號十四        │李光國   二枚   │
│    │        │生活時尚流行館      │                │              │                │（電子式）      │
├──┼────┼──────────┼────────┼───────┼────────┼────────┤
│十二│二十八日│澎湖縣馬公市        │一一四三０      │孫聖富        │編號廿七        │陳政治   二枚   │
│    │        │生活時尚流行館      │                │              │                │（電子式）      │
└──┴────┴──────────┴────────┴───────┴────────┴────────┘
【附表三之四】
┌──┬────────────┬─────────┬────────┐
│編號│  物  品  名  稱        │  數  量          │  備  註        │
├──┼────────────┼─────────┼────────┤
│一  │黃金項鍊                │            一條  │                │
├──┼────────────┼─────────┼────────┤
│二  │黃金戒指                │            一只  │                │
├──┼────────────┼─────────┼────────┤
│三  │黃金手鍊                │            三條  │                │
├──┼────────────┼─────────┼────────┤
│四  │先鋒牌ＤＶＤ            │            一台  │                │
├──┼────────────┼─────────┼────────┤
│五  │摩托羅拉手機（含充電器）│            一隻  │                │
├──┼────────────┼─────────┼────────┤
│六  │鱷魚牌皮夾              │            一個  │                │
├──┼────────────┼─────────┼────────┤
│七  │高馬牌襯衫              │            四件  │                │
├──┼────────────┼─────────┼────────┤
│八  │愛得恩襯衫              │            二件  │                │
├──┼────────────┼─────────┼────────┤
│九  │ＳＫII美容乳液          │            六瓶  │                │
├──┼────────────┼─────────┼────────┤
│十  │ＳＫII青春洗面乳        │            二瓶  │                │
├──┼────────────┼─────────┼────────┤
│十一│ＳＫII青春潔膚霜        │            一瓶  │                │
├──┼────────────┼─────────┼────────┤
│十二│ＳＫII手鍊飾品          │            二條  │                │
├──┼────────────┼─────────┼────────┤
│十三│ＳＫII皮夾              │            三個  │                │
├──┼────────────┼─────────┼────────┤
│十四│ＳＫII青春敷面膜        │            二盒  │                │
├──┼────────────┼─────────┼────────┤
│十五│ＳＫII青春露            │            二瓶  │                │
├──┼────────────┼─────────┼────────┤
│十六│ＳＫII亮采化妝水        │            一瓶  │                │
├──┼────────────┼─────────┼────────┤
│十七│ＳＫII滋養隔離霜        │            一瓶  │                │
├──┼────────────┼─────────┼────────┤
│十八│ＳＫII水嫩美白精華乳    │            一瓶  │                │
└──┴────────────┴─────────┴────────┘
【附表四之一】
┌─┬──────┬──────────┬─────┬───────┐
│編│ 外觀銀行   │    卡          號  │背面偽簽署│              │
│號│            │                    │押        │              │
├─┼──────┼──────────┼─────┼───────┤
│一│高雄企銀    │0000 0000 0000 0000 │空白      │              │
├─┼──────┼──────────┼─────┼───────┤
│二│高雄企銀    │0000 0000 0000 0000 │空白      │              │
├─┼──────┼──────────┼─────┼───────┤
│三│富邦銀行    │0000 0000 0000 0000 │張輝雄    │              │
├─┼──────┼──────────┼─────┼───────┤
│四│富邦銀行    │0000 0000 0000 0000 │空白      │              │
├─┼──────┼──────────┼─────┼───────┤
│五│富邦銀行    │0000 0000 0000 0000 │空白      │              │
├─┼──────┼──────────┼─────┼───────┤
│六│世華聯合商銀│0000 0000 0000 0000 │王來圓    │              │
├─┼──────┼──────────┼─────┼───────┤
│七│世華聯合商銀│0000 0000 0000 0000 │王建銘    │              │
├─┼──────┼──────────┼─────┼───────┤
│八│世華聯合商銀│0000 0000 0000 0000 │張輝雄    │              │
├─┼──────┼──────────┼─────┼───────┤
│九│花旗銀行    │0000 0000 0000 0000 │空白      │              │
├─┼──────┼──────────┼─────┼───────┤
│十│玉山銀行    │0000 0000 0000 0000 │王來圓    │              │
└─┴──────┴──────────┴─────┴───────┘
【附表四之二】
信用卡：0000000000000000號（即上揭附表編號八）
┌──┬────┬──────────┬────────┬───────┐
│編號│盜刷日期│  特  約  商  店    │盜  刷  金  額  │偽簽署名及    │
│    │九十年  │                    │（單位：新台幣  │應沒收枚數    │
│    │        │                    │  ＼元）        │（簽單型式）  │
├──┼────┼──────────┼────────┼───────┤
│一  │十一月二│桃園市              │     一四三一七 │張輝雄  三枚  │
│    │十八日  │強棒電子專賣店      │                │（手刷式）    │
└──┴────┴──────────┴────────┴───────┘
【附表五之一】
┌──┬───────────┬───────┬───────┐
│編號│外  觀  銀  行  暨    │實際發卡銀行  │背面所簽署押  │
│    │信  用  卡  卡  號    │及持卡人      │              │
├──┼───────────┼───────┼───────┤
│ 一 │中國信託商業銀行      │台灣土地銀行  │陳文斌        │
│    │0000000000000000      │ 葉木火       │              │
├──┼───────────┼───────┼───────┤
│ 二 │匯豐銀行              │台灣土地銀行  │樂凱康        │
│    │0000000000000000      │ 黃鴻翹       │              │
├──┼───────────┼───────┼───────┤
│ 三 │聯邦商業銀行          │台灣土地銀行  │陳文斌        │
│    │0000000000000000      │ 張永鐘       │              │
└──┴───────────┴───────┴───────┘
【附表五之二】
 一、信用卡號：0000000000000000部分
┌──┬────┬──────────┬────────┬───────┐
│編號│盜刷日期│   特  約  商  店   │ 盜  刷  金  額 │ 偽 簽 署 名  │
│    │（八十九│                    │（單位：新台幣  │              │
│    │年）    │                    │  ＼元）        │              │
├──┼────┼──────────┼────────┼───────┤
│一  │八月三日│強笙音響中心        │    一六、九００│ 陳文斌       │
├──┼────┼──────────┼────────┼───────┤
│二  │八月三日│奇檬子精品百貨      │          四一五│ 陳文斌       │
├──┼────┼──────────┼────────┼───────┤
│三  │八月三日│向虹通訊            │      七、八五四│ 陳文斌       │
├──┼────┼──────────┼────────┼───────┤
│四  │八月三日│亞藝國際公司        │    一四、九００│ 陳文斌       │
└──┴────┴──────────┴────────┴───────┘
 二、信用卡號：0000000000000000部分
┌──┬────┬──────────┬────────┬───────┐
│編號│盜刷日期│   特  約  商  店   │ 盜  刷  金  額 │ 偽 簽 署 名  │
│    │（八十九│                    │（單位：新台幣  │              │
│    │年）    │                    │  ＼元）        │              │
├──┼────┼──────────┼────────┼───────┤
│一  │八月三日│強笙音響中心        │    一六、九００│ 樂凱康       │
├──┼────┼──────────┼────────┼───────┤
│二  │八月三日│亞藝國際公司        │    一四、九００│ 樂凱康       │
├──┼────┼──────────┼────────┼───────┤
│三  │八月三日│亞藝國際公司        │    一四、九００│ 樂凱康       │
└──┴────┴──────────┴────────┴───────┘
 三、信用卡號：0000000000000000號部分
┌──┬────┬──────────┬────────┬───────┐
│編號│盜刷日期│   特  約  商  店   │ 盜  刷  金  額 │ 偽 簽 署 名  │
│    │（八十九│                    │（單位：新台幣  │              │
│    │年）    │                    │  ＼元）        │              │
├──┼────┼──────────┼────────┼───────┤
│一  │七月五日│高士服飾            │      一、０００│ 陳文斌       │
├──┼────┼──────────┼────────┼───────┤
│二  │七月五日│八方文具            │          六三二│ 陳文斌       │
├──┼────┼──────────┼────────┼───────┤
│三  │七月五日│互盛公司            │    一０、五００│ 陳文斌       │
├──┼────┼──────────┼────────┼───────┤
│四  │七月六日│大鳳山電子          │      六、二八０│ 陳文斌       │
├──┼────┼──────────┼────────┼───────┤
│五  │七月六日│大鳳山電子          │      三、九九０│ 陳文斌       │
├──┼────┼──────────┼────────┼───────┤
│六  │七月六日│愛國百貨公司        │      四、四二六│ 陳文斌       │
├──┼────┼──────────┼────────┼───────┤
│七  │七月六日│愛國百貨公司        │      三、二四四│ 陳文斌       │
├──┼────┼──────────┼────────┼───────┤
│八  │七月六日│愛國百貨公司        │      三、三九七│ 陳文斌       │
├──┼────┼──────────┼────────┼───────┤
│九  │七月六日│久領公司            │          三九六│ 陳文斌       │
└──┴────┴──────────┴────────┴───────┘
合計新台幣一二０、六三四元
                                                                      Ｑ
